# 搬迁涉及的政府补助

提问人：13120937587 时间：2022-01-07 18:57:54
请教陈版本：
企业因政府环保规划要求在新划定地块投资建厂（按协议新项目建成投产后，原厂区全面停止生产，只保留办公、生活设施及成品仓库），企业与政府签订协议，政府按照 4 万元/亩挂牌出让，同时签订补充协议，政府从工业引导基金中先后按照 2 万元/亩+2万元/亩给予奖补（即政府奖补与土地购置款金额一致）。
1 、请问，怎样界定上述政府补助的性质？算搬迁处置资产的补助？还是搬迁奖励？
2 、会计和税务上怎么处理？

回答人：chenyiwei
如果原厂区土地和相关房屋建筑物等需由政府收回，则需考虑对这些拟处置资产的公允价值，一般由双方委托的评估机构通过评估确定。在被处置资产公允价值的限度内收到的补偿款可视为资产处置价款，在实际将相关资产交付给政府（或其委托的征收单位，下同）并获得政府方验收确认时，确认资产处置损益。超出部分的补偿款系用于补偿搬迁过程中可能发生的各项损失和费用，收到时先予以递延，到后续实际发生相关搬迁支出或损失时，采用系统、合理的方法将这部分补偿款摊销列入各期其他收益。

提问人：13120937587 时间：2022-01-19 12:33:49
陈老师：原厂区土地、相关房屋建筑物、设备等政府不会收回，只是限制了原厂区要全面停止生产，只保留办公、生活设施及成品仓库，给政府签订的相关协议也没有显示政府要对这一块资产或者搬迁过程中可能发生的各项损失和费用进行补偿，只是签订补充协议，会按照 2 万元/亩+2万元/亩（以新购入的土地的面积）给予奖补（协议约定条款具体为“投资项目开工建设 3 个月内，从工业引导基金中按 2 万元/亩给予奖补，建成投产后 1 个月内，从工业引导基金中按 2 万元/亩给予奖补”），且实际打款的时候银行回单款项性质也明确写了“工业引导基金（搬迁奖励）”那么这款政府补助（奖补）界定上述政府补助的性质？算搬迁处置资产的补助？还是搬迁奖励？会计和税务上怎么处理？

回答人：chenyiwei
虽然政府不会收回，但限定不能再生产，则原先该土地上的生产厂房将不再符合确认为资产的条件，应转销处理。此时收到补偿款虽名义是奖补资金，但如果主要是考虑了相关经济利益损失而确定金额的，则本质是补偿款。